# 请教陈版,无法发表意见审计报告

提问人：tristafan 时间：2010-03-30 18:22:02
请教陈版,对于无法发表意见的审计报告页,是否需要陈述注册会计师责任中的第一段,即"我们的责任是在实施审计工作的基础上对财务报表发表审计意见.我们按照中国注册会计师审计准则的规定执行了审计工作.中国注册会计师审计准则要求我们遵守职业道德规范,计划和实施审计工作以对财务报表是否不存在重大错报获取合理保证."? 我看香港准则下的一般都有类似的一段文字.

回答人：chenyiwei
无法表示意见的审计报告应当删除注册会计师的责任段。这在ISA701给出的范例中有明确表述。